臺灣臺南地方法院刑事判決
111年度訴字第881號
公  訴  人  臺灣臺南地方檢察署檢察官
被      告  陳福利



上列被告因傷害案件，經檢察官提起公訴（111年度偵字第12707
號），本院判決如下：
    主  文
本件公訴不受理。
    理  由
一、公訴意旨詳如檢察官起訴書所載（如附件）。
二、按告訴乃論之罪，告訴人於第一審辯論終結前，得撤回其告
    訴；又告訴經撤回者，法院應諭知不受理之判決，刑事訴訟
    法第238條第1項及第303條第3款定有明文。
三、查本件告訴人告訴被告傷害案件，檢察官起訴書認係觸犯刑
    法第277條第1項之傷害罪，依同法第287條之規定，須告訴
    乃論。茲據告訴人與被告已於民國111年8月26日在本院達成
    和解，告訴人並於當日具狀撤回告訴，有刑事撤回告訴狀一
    份附卷可稽，揆諸前開說明，本件爰不經言詞辯論，逕諭知
    不受理之判決。
據上論斷，應依刑事訴訟法第452條、第303條第3款、第307條，
判決如主文。
中　　華　　民　　國 　111　　年　 　9　　月　　 5　　日
                    刑事第五庭    法　官  鄭銘仁
以上正本證明與原本無異。
如不服本判決應於收受本判決後20日內向本院提出上訴書狀，並
應敘述具體理由。其未敘述上訴理由者，應於上訴期間屆滿後20
日內向本院補提理由書狀（均須按他造當事人之人數附繕本）「
切勿逕送上級法院」。 
                                  書記官  陳姝妤
中　　華　　民　　國　　111 　年　　9 　　月　　7 　　日
附件
臺灣臺南地方檢察署檢察官起訴書
                                    111年度偵字第12707號
　　被　　　告　陳福利　男　70歲（民國00年0月0日生）
　　　　　　　　　　　　住○○市○○區○○里○○00號
　　　　　　　　　　　　居臺南市○○區○○街000巷00號
　　　　　　　　　　　　國民身分證統一編號：Z000000000號
上列被告因傷害案件，已經偵查終結，認應該提起公訴，茲將犯
罪事實及證據並所犯法條分敘如下：
　　　  犯罪事實
一、陳福利與楊展榕為鄰居。於民國111年4月14日下午7時20分
    許，陳福利與楊展榕就停車問題發生口角，陳福利竟基於傷
    害之犯意，出手勒住楊展榕之脖子，致楊展榕受有前胸及左
    頸部瘀血壓傷合併左頸部肌肉扭傷之傷害。
二、案經楊展榕告訴暨臺南市政府警察局永康分局報告偵辦。
　　　　證據並所犯法條
一、訊據被告陳福利矢口否認有何上開犯罪事實，辯稱：我用左
    手抓住告訴人胸口的衣服，問他說你在罵我什麼，後來管區
    來了，我就放手。我只有扯他胸口，不知道他的脖子為何會
    受傷云云。經查：本件有證人即告訴人楊展榕、在場證人洪
    敬惟、在場證人楊婷婷具結後之證述，並有鹽行診所診斷證
    明書、告訴人受傷處照片等在卷可稽，被告辯稱顯不足採。
    本件事證明確，被告犯嫌堪以認定。
二、核被告所為，係犯刑法第277條第1項傷害罪嫌。
三、依刑事訴訟法第251條第1項提起公訴。
  　此　致
臺灣臺南地方法院
中　　華　　民　　國　 111　　年　　7 　 月　 　5　 　日
                              檢察官  孫  昱  琦
本件證明與原本無異　　　　　　　　　　　　　　　　　　　
中　　華　　民　　國　 111  　年　　7     月　　14    日
　　                          書記官  林  宜  賢
附錄所犯法條：
中華民國刑法第277條第1項
傷害人之身體或健康者，處 5 年以下有期徒刑、拘役或 50 萬
元以下罰金。
犯前項之罪，因而致人於死者，處無期徒刑或 7 年以上有期徒
刑；致重傷者，處 3 年以上 10 年以下有期徒刑。